【裁判字號】    89,毒抗,852
【裁判日期】    890805
【裁判案由】    毒品危害防制條例
【裁判全文】
臺灣高等法院刑事裁定                  八十九年度毒抗字第八五二號
    抗  告  人
    即  被  告  甲○○
右抗告人，因毒品危害防制條例案件，不服臺灣新竹地方法院，八十九年度毒聲字第
一九八六號，中華民國八十九年八月五日第一審裁定，提起抗告，本院裁定如左：
    主      文
抗告駁回。
    理      由
一、原審據臺灣新竹地方法院檢察署檢察官聲請意旨略以：被告甲○○於民國（下同
    ）八十九年六月二十四日七時五分許，回溯前九十六小時內之某時，在不詳地點
    ，施用第二級毒品安非他命（聲請書誤載基於概括犯意，自八十九年六月初起至
    八十九年六月二十四日止，連續在新竹市區等處，施用第二級毒品安非他命），
    嗣於八十九年六月二十四日凌晨零時五分，在新竹市○○路○段三號前為警查獲
    ，並有尿液檢驗報告及扣案安非他命一．七五公克在卷可稽，爰依法聲請裁定將
    被告送勒戒處所觀察、勒戒等語。被告雖否認上揭犯行，惟查被告於八十九年六
    月二十四日七時五分許，於警訊後所親採封緘之尿液，經送檢驗後，確呈甲基安
    非他命之陽性反應，有尿液送驗單、尿液送驗受檢人姓名代號對照表、新竹市衛
    生局八十九年六月二十七日竹市衛六字第八四三七號不法藥物尿液初步篩檢報告
    書在卷可稽。按「甲基安非他命經口服投與後約百分之七十於二十四小時內自尿
    液中排出，約百分之九十於九十六小時內自尿液中排出，甲基安非他命之檢出與
    其投與方式、投與量、個人體質、採尿時間及檢測儀器之精密度等諸多因素有關
    ，惟依上述資料推斷，最長不可能超過四日」，有行政院衛生署藥物食品檢驗局
    八十一年二月八日（八一）藥檢壹字第００一一五六號函一紙在卷可參。是經採
    尿檢驗呈安非他命陽性反應者，通常可認其人於採尿前九十六小時內有施用安非
    他命，故被告於八十九年六月二十四日七時五分許回溯前九十六小時內之某時，
    在不詳處所，施用第二級毒品安非他命之犯行，堪已認定，是被告所辯並不足採
    ，檢察官之聲請，尚無不合。依毒品危害防制條例第二十條第一項、觀察勒戒處
    分執行條例第三條第一項之規定，裁定被告施用第二級毒品，應送勒戒處所觀察
    、勒戒，並無違誤。
二、被告抗告意旨略以：伊未吸食安非他命，受朋友劉運成所害，身心創傷，請求撤
    銷原裁定云云。經查被告經警查獲，扣有安非他命一．七五公克，且被告之尿液
    送檢驗結果，呈安非他命之陽性反應，其抗告否認吸食安非他命，核無理由，應
    予駁回。
據上論斷，應依刑事訴訟法第四百十二條，裁定如主文。
中      華      民      國    八十九    年      九      月    二十五    日
                              臺灣高等法院刑事第四庭
                                  審判長法  官  蔡  永  昌
                                        法  官  徐  昌  錦
                                        法  官  許  宗  和
右正本證明與原本無異。
不得再抗告。
                                        書記官  游  桂  
中      華      民      國    八十九    年      九      月     二十八   日


司法院資訊處製作；財團法人民間司法改革基金會備份。
